# 请教陈版主：无形资产专利费资本化问题

提问人：我爱苏蜜 时间：2019-12-06 00:01:50
陈版主您好！想咨询一下专利权的年度维护费是否能资本化的问题。
A 公司从第三方购入了一项专利，根据合同可以完全享有这项专利的利益并完全承担这项专利的风险。且应用该专利生产出来的产品可以至少在市场上销售 20 年。鉴于此 A 公司会资本化专利的购买成本。然而，该专利每年需要向专利局缴纳年度专利维持费，如果不缴纳的的话，该专利就会失效了。
我理解这是必要支出，因此年度维护费应该资本化。
假设管理层判断后认为专利原值应摊销 20 年，那么第一年的专利维护费资本化后应摊销 20 年；第二年的维护费应在剩余可使用年限内进行摊销，即19 年；第三年的维护费在未来 18 年内摊销。
想请教您，是否以上理解正确？非常感谢您！

回答人：chenyiwei
专利的年度维护费是为了保持其产生未来经济利益流入的原有能力，而不是扩大其未来经济利益流入潜力，所以应当直接费用化处理，不属于可资本化的后续支出。

提问人：junlinyl 时间：2019-12-17 08:05:15
陈版主，请教下，购入的机器设备用于做研究，可能会拆件整合研究，那设备入固定资产还是材料？谢谢！

回答人：chenyiwei
购入用于研究仿制的设备可以作为存货处理。